【裁判字號】    97,上易,2832
【裁判日期】    971231
【裁判案由】    詐欺
【裁判全文】
臺灣高等法院刑事判決                97年度上易字第2832號
上  訴  人
即  被  告  甲○○
上列上訴人因詐欺案件，不服臺灣士林地方法院97年度易字第14
86號，中華民國97年9月30日第一審判決（起訴案號：臺灣士林
地方法院檢察署97年度偵字第8380號），提起上訴，本院判決如
下：
    主  文
上訴駁回。
    事實及理由
一、本案經本院審理結果，認第一審以上訴人即被告甲○○犯刑
    法第30條、第339條第1項之幫助詐欺罪，判處有期徒刑4月
    ，如易科罰金，以新台幣壹仟元折算一日，認事用法及量刑
    均無不當，應予維持，並引用第一審判決書記載之事實、證
    據及理由（如附件）。
二、被告上訴意旨略以：系爭安泰銀行新莊分行帳戶確為伊所開
    立，然因伊前已有多家銀行之帳戶，為免忘記提款卡密碼而
    將該密碼抄錄並黏貼於提款卡，嗣於伊前往桃園中壢時，將
    前揭之存摺與提款卡於放置外套之暗袋內，後因天氣熱而將
    外套脫下，置放於手上，因而該存摺與提款卡不慎掉落，而
    遭人撿走而冒用，伊於97年3月23日將外套送洗時方發現置
    放於內之前揭存摺與提款卡遺失，並親自至樹林分局鎮前街
    派出所欲報案，然因警員告知伊已向安泰銀行申報遺失，不
    須再報案，故未正式報案及留下紀錄，伊會提出向安泰銀行
    申報遺失之證明到案云云。
三、對被告上訴意旨補充判決理由如下：
（一）被告所稱存摺、提款卡（連同密碼）遺失之辯，為不可採
      信，業據原審於判決理由第貳大項第二項第（三）內詳細
      指駁，經核合於經驗及論理法則，被告再執陳詞辯稱其所
      有存摺及金融卡遺失而遭冒用云云，自不可採。
（二）次查，被告辯稱伊於97年3月間就系爭帳戶有向安泰銀行
      新莊分行申請掛失云云，惟經本院函查案泰銀行新莊分
      行覆稱：檢送客戶甲○○，帳號00000000000000之開戶主
      檔查詢單，該戶於95年8月22日開戶迄今無掛失紀錄等語
      ，有該行97年11月27日（97）安莊法收字第270號函在卷
      可稽，是被告此部份所辯亦不可採。
四、縱上所述，被告否認犯罪，均不可採，被告上訴為無理由
    ，應予駁回。
據上論結，應依刑事訴訟法第373條、第368條，判決如主文。
本案經檢察官林秀濤到庭執行職務。
中    華    民    國    97    年    12    月    31    日
                  刑事第六庭   審判長  法  官  林堭儀
                                       法  官  張明松
                                       法  官  吳淑惠
以上正本證明與原本無異。
不得上訴。
                                       書記官  陳雅加
中    華    民    國    98    年    1     月    6     日
附錄本案論罪科刑法條全文
刑法第339條
意圖為自己或第三人不法之所有，以詐術使人將本人或第三人之
物交付者，處 5 年以下有期徒刑、拘役或科或併科 1 千元以下
罰金。
以前項方法得財產上不法之利益或使第三人得之者，亦同。
前二項之未遂犯罰之。


司法院資訊處製作；財團法人民間司法改革基金會備份。
